Minutes et répertoires du notaire Antoine QUINQUET, 30 octobre 1744 - 22 juin 1761 (étude I)
Archives nationales
- Minutes de Antoine QUINQUET, 1724 - 1816; MC/ET/I/418 - MC/ET/I/728
  - Minutes. 1748, janvier - 1748, février, janvier 1748 - février 1748; MC/ET/I/434
    - Contrat de mariage entre Thomas Dubut, marchand de vins, rue du Port-Royal, et Marie Leblond, veuve de Jacques Boucé, marchand épicier, rue de la Montagne-Sainte-Geneviève., 16 février 1748; MC/ET/I/434
      contrat de mariage; Montagne-Sainte-Geneviève (rue de la); Dubut, Thomas; Leblond, Marie; Boucé, Jacques; commerçant
    - Contrat de mariage entre François Besilia-Cheneval, gagne-deniers, rue du Regard, et Marie-Louise Bernu, fille de Léon Bernu, tailleur de pierre, rue des Brodeurs., 18 février 1748; MC/ET/I/434
      contrat de mariage; Brodeurs (rue des); Regard (rue du); Besilia-Cheneval, François; Bernu, Marie-Louise; Bernu, Léon; journalier; tailleur de pierre
    - Contrat de mariage entre Jean-Jacques Ancelin, postillon de monsieur le marquis de Hautefort, rue de Grenelle et Marie-Françoise-Christine Vallet, fille de François Vallet, bourgeois du Bourg d'Un, rue du Four., 19 février 1748; MC/ET/I/434
      contrat de mariage; Grenelle (rue de); Four (rue du); Ancelin, Jean-Jacques; Vallet, Marie-Françoise-Christine; Vallet, François; Hautefort (marquis d'); conducteur de véhicules
    - Inventaire après décès de Jean Florent Vincent, gagne-denier, rue du Sabot, époux de Jeanne Jolivet., 19 février 1748; MC/ET/I/434
      inventaire après décès; Sabot (rue du); Vincent, Jean Florent; Jolivet, Jeanne; journalier
    - Contrat de mariage entre Pierre Albot, compagnon serrurier, rue du Sabot et Jeanne Jolivet, blanchisseuse, veuve de Jean-Florent Vincent, blanchisseur, rue du Sabot., 19 février 1748; MC/ET/I/434
      contrat de mariage; Sabot (rue du); Albot, Pierre; Jolivet, Jeanne; Vincent, Jean Florent; serrurier; teinturier blanchisseur
    - Testament de Avoye Desnoyers, rue des Mauvais-Garçons, épouse de Philippe-Denis Colombier, serrurier., 22 février 1748; MC/ET/I/434
      testament; Mauvais-Garçons (rue des); Desnoyers, Avoye; Colombier, Philippe-Denis; serrurier
    - CAILLON (Jean) Maître menuisier Rue des Vieilles Tuileries § Constitution faite à .., 23 février 1748; MC/ET/I/434
    - Contrat de mariage entre Jean-Claude Bardet, valet de chambre de Monsieur le Président de Lamoignon, rue de Grenelle, et Madeleine-Françoise Poteau, fille de Nicolas Poteau, maître relieur, rue de Grenelle., 25 février 1748; MC/ET/I/434
      contrat de mariage; Grenelle (rue de); Bardet, Jean-Claude; Poteau, Madeleine-Françoise; Poteau, Nicolas; employé de maison; imprimeur
    - Inventaire après décès de François Drouet, maître menuisier, rue du Cherche-Midi, à la requête de sa veuve Jeanne Verlhust Deshoux., 26 février 1748; MC/ET/I/434
      inventaire après décès; Cherche-Midi (rue du); Drouet, François; Verlhust Deshoux, Jeanne; menuisier
    - Drouet (François), maître menuisier, rue du Cherche-Midi § Inventaire après décès de .., 26 février 1748; MC/ET/I/434
      inventaire après décès; Drouet, François
  - Minutes. 1748, mars - 1748, avril, mars 1748 - avril 1748; MC/ET/I/435
    - Contrat de mariage entre Jean François Quilbert, laboureur, nourrisseur de chevaux, rue de Grenelle, et Antoinette Boucher, fille de Charles Boucher, maître boulanger, rue Saint-Jacques., 16 mars 1748; MC/ET/I/435
      contrat de mariage; Grenelle (rue de); Saint-Jacques (rue); Quilbert, Jean-François; Boucher, Antoinette; Boucher, Charles; agriculteur; boulanger
    - Inventaire après décès de Antoine Blondel, officier de Madame la Comtesse de Vertus, rue de Bourbon, à la requête de sa veuve, Jeanne-Marie Blandain., 18 mars 1748; MC/ET/I/435
      inventaire après décès; Blondel, Antoine; Blandain, Jeanne-Marie; Vertus (comtesse de)
    - BUTET (François Robert) Maître maçon Rue Saint-Denis § Convention passée par .., 18 mars 1748; MC/ET/I/435
      Butet, François Robert
    - Inventaire après décès de Marie-Madeleine Bayeux, rue de Sève., 21 mars 1748; MC/ET/I/435
      inventaire après décès; Sèvres (rue de); Bayeux, Marie-Madeleine
    - BAYEUX (Marie Madeleine) § Inventaire après décès, 21 mars 1748; MC/ET/I/435
      inventaire après décès; Bayeux, Marie-Madeleine
    - Inventaire après décès de François Poirée, maître rôtisseur, rue des Boucheries, époux d'Anne Mongé., 22 mars 1748; MC/ET/I/435
      inventaire après décès; Poirée, François; Mongé, Anne; cuisinier
    - Inventaire après décès de François de Bullion, marquis de Longchêne, rue de Sève., 23 mars 1748; MC/ET/I/435
      inventaire après décès; Sèvres (rue de); Bullion, François de (marquis de Longchêne)
    - Inventaire après décès de Joseph Dugendre, compagnon maçon, petite rue du Bac, à la requête de sa femme Denise Grangier., 27 mars 1748; MC/ET/I/435
      inventaire après décès; Bac (petite rue du); Dugendre, Joseph; Grangier, Denise; maçon
    - Partage de la succession de Marie Anne Pelletier, épouse de Jean-Baptiste Rallet, maître potier de terre, rue du Four., 27 mars 1748; MC/ET/I/435
      partage; Four (rue du); Pelletier, Marie Anne; Rallet, Jean Baptiste; potier
    - GALLIER (Jean Nicolas) Maître graveur aux Incurables rue de Seine § Convention et partage de succession., 28 mars 1748; MC/ET/I/435
      partage; Gallier, Jean Nicolas
    - Contrat de mariage entre Louis-François-Joseph Daldart, lieutenant de grenadiers au régiment des gardes Françaises, carrefour des Quatre-Cheminées, et Marie de Rezé, fille de Claude de Rezé, commissaire ordonnateur de la marine, rue neuve du Luxembourg., 29 mars 1748; MC/ET/I/435
      contrat de mariage; Neuve-du-Luxembourg (rue); Daldart, Louis-François-Joseph; Rezé, Marie de; Rezé, Claude de
    - Contrat de mariage entre Joseph d'Aldart, chevalier, et Marie de Rézé., 29 mars 1748; MC/ET/I/435
      Pièce jointe: État des meubles du futur époux Histoire de Gallien, 5 pièces ... 108 l.
      Documents du Minutier central concernant l'histoire de l'art (1700-1750), par Mireille Rambaud, tome II [études I à X, soit 2357 actes], Paris, Archives nationales, 1971, p. 1097 (instrument de recherche imprimé dématérialisé, certaines notices sont plus détaillées dans la version intégrale accessible en ligne par la rubrique 'Autres instruments de recherche', voir contexte dans le Plan d’orientation général - Notaires de Paris, guides thématiques du Minutier).
    - Contrat de mariage entre Christian Frédéric Dagobert Waldner de Freundstein, comte de Schweighdusen, capitaine au régtiments des gardes suisses du roi, et brigadier de ses armes, et Louise Françoise Heuze de Vologer, veuve de Louis Joseph Vatboy Dumetz, seigneur du marquisat de Ferrière, quai des Théatins., 1er avril 1748; MC/ET/I/435
      contrat de mariage; Théatins (quai des); Waldner de Freundstein, Christian Frédéric Dagobert; Heuze de Vologer, Louise Françoise; Vatboy Dumetz, Louis Joseph; militaire du rang
    - BOUDET (François) Maître maçon Rue du Cherche-Midi § Convention par .., 1er avril 1748; MC/ET/I/435
      Boudet, François
    - Inventaire après décès de Charles Gounet, marchand épicier, bourgeois de Paris, rue de la Harpe, à la requête de sa veuve Louise-Michelle Andry., 3 avril 1748; MC/ET/I/435
      inventaire après décès; Harpe (rue de la); Gounet, Charles; Andry, Louise-Michelle; commerçant; commerçant
    - Contrat de mariage entre Nicolas Allain, maître rôtisseur, rue de Berry et Anne Mougé, veuve de François Poiré, maître rôtisseur, rue des Boucheries., 4 avril 1748; MC/ET/I/435
      contrat de mariage; Berry (rue de); Allain, Nicolas; Mougé, Anne; Poiré, François; cuisinier
    - Partage de Jeanne Dezé, épouse de Pompone Petit, ancien officier de la Reine et de son altesse sérénissime monseigneur le comte de Clermont, rue des Saints-Pères., 5 avril 1748; MC/ET/I/435
      partage; Dezé, Jeanne; Petit, Pompone
    - Partage de la succession d'Elisabeth Remond, épouse d'Edmé Tirot, bourgeois de Paris, rue de l'Université., 5 avril 1748; MC/ET/I/435
      partage; Université (rue de l'); Remond, Elisabeth; Tirot, Edmé
    - Testament de Nicolas Embry, bourgeois de Paris, rue des Boucheries., 5 avril 1748; MC/ET/I/435
      testament; Embry, Nicolas
    - Inventaire après décès de Avoye Desnoyers, rue des Mauvais-Garçons, veuve de Philippe-Denis Colombier, serrurier., 5 avril 1748; MC/ET/I/435
      inventaire après décès; Mauvais-Garçons (rue des); Desnoyers, Avoye; Colombier, Philippe-Denis; serrurier
    - Inventaire après décès de Louis Baret, sieur de Beaulieu, officier des Invalides, rue du Vieux-Colombier., 6 avril 1748; MC/ET/I/435
      inventaire après décès; Vieux-Colombier (rue du); Baret, Louis
    - BEAULIEU (Louis Baret de) § Inventaire après décès, 6 avril 1748; MC/ET/I/435
      inventaire après décès; Beaulieu, Louis Baret de
    - Contrat de mariage entre François Beuzelin, habitant de Lisieux, et Jeanne-Marie Duboulet, fille de Nicolas Duboulet, bourgeois de Mâcon, rue de Beaune., 6 avril 1748; MC/ET/I/435
      contrat de mariage; Beaune (rue de); Lisieux (Calvados); Beuzelin, François; Duboulet, Jeanne-Marie; Duboulet, Nicolas
    - Contrat de mariage entre Joseph Maton, garçon tailleur d'habits, rue de la Tonnellerie, et Jeanne Pelissier, fille d'André Pelissier, menuisier, rue Montmartre., 14 avril 1748; MC/ET/I/435
      contrat de mariage; Tonnellerie (rue de la); Montmartre (rue); Maton, Joseph; Pelissier, Jeanne; Pelissier, André; tailleur d'habits; menuisier
    - Contrat de mariage entre Nicolas Laroche, valet de chambre, rue de Varennes, et Marie Madeleine Magnian, fille de Pierre Magnian, chef de cuisine de monsieur le marquis de Ferrand, rue Saint-Dominique., 22 avril 1748; MC/ET/I/435
      contrat de mariage; Varenne (rue de); Saint-Dominique (rue); Laroche, Nicolas; Magnian, Marie Madeleine; Magnian, Pierre; employé de maison
    - Contrat de mariage entre Pierre Geslin, marchand gantier parfumeur, rue de l'Université, et Marie-Anne Dubois, maîtresse couturière, veuve de Simon Champagne, cuisinier, rue de l'Université., 22 avril 1748; MC/ET/I/435
      contrat de mariage; Université (rue de l'); Geslin, Pierre; Dubois, Marie-Anne; Champagne, Simon; commerçant; fabricant d'accessoires vestimentaires; parfumeur; tailleur d'habits; cuisinier
    - Contrat de mariage entre Jean Baptiste Offroy, maître charcutier, rue du Four, et Geneviève Fouquet de Saint-Olive, fille de Jean Maximilien Fouquet de Saint-Olive, maître maçon, rue du Four., 23 avril 1748; MC/ET/I/435
      contrat de mariage; Four (rue du); Offroy, Jean Baptiste; Fouquet de Saint-Olive, Geneviève; Fouquet de Saint-Olive, Jean Maximilien; charcutier; maçon
    - Inventaire après décès de Louis Pousset, bourgeois de Paris, rue du Cherche-Midi, époux de Catherine David., 26 avril 1748; MC/ET/I/435
      inventaire après décès; Cherche-Midi (rue du); Pousset, Louis; David, Catherine
    - Testament de Louis-Etienne Alliot, maître d'hôtel de monsieur le marquis de Richerant, rue des Rosiers., 27 avril 1748; MC/ET/I/435
      testament; Rosiers (rue des); Alliot, Louis-Etienne; Richerant (marquis de); maître d'hôtel
    - ALLIOT (Louis-Etienne) § Testament de Louis-Etienne ALLIOT, 27 avril 1748; MC/ET/I/435
      testament; Alliot, Louis Etienne
    - Contrat de mariage entre Pierre Leriche, suisse de porte, rue Neuve Notre-Dame-des-Champs, et Marie Claire Lavan, fille de Pierre Lavan, gagne-denier, rue de Bagneux., 28 avril 1748; MC/ET/I/435
      contrat de mariage; Notre-Dame-des-Champs (rue); Bagneux (rue de); Leriche, Pierre; Lavan, Marie Claire; Lavan, Pierre; journalier
    - Contrat de mariage entre Louis Moutonnier, domestique chez madame la marquise d'Urfé, rue de Grenelle, et Marie Nicole Pascal, fille de Nicolas Pascal, habitant de Noisy-le-Sec, rue Neuve des Bons-Enfants., 29 avril 1748; MC/ET/I/435
      contrat de mariage; Grenelle (rue de); Moutonnier, Louis; Urfé, (marquise d'); Pascal, Marie Nicole; Pascal, Nicolas; employé de maison
    - CAILLON (Jean) Maître menuisier Rue des Vieilles Tuileries § Constitution., 20 mai 1748; MC/ET/I/435
  - Minutes. 1748, mai - 1748, juin, mai 1748 - juin 1748; MC/ET/I/436
    - Contrat de mariage entre Henri-Sébastien Foussé, maître tourneur, rue Saint-Jacques, et Adrienne Rahaut, fille de Jacques Rahaut, vigneron, rue Saint-Jacques., 26 novembre 1724; MC/ET/I/436
      contrat de mariage; Saint-Jacques (rue); Foussé, Henri-Sébastien; Rahaut, Adrienne; Rahaut, Jacques; tourneur; viticulteur
    - CORDONNIER (Denis) Maître Serrurier Rue de Verneuil § Vente d'outils par la veuve de -, 29 mars 1748; MC/ET/I/436
      acte de vente; Cordonnier, Denis
    - Contrat de mariage entre Jean Baptiste Etienne de Saint-Etienne, aide major de l'Hôtel Royal des Invalides, demeurant audit Hôtel, et Marie Geneviève Vedé, fille de Guillaume Vedé, bourgeois de Corbeil, rue Sainte-Marguerite., 4 mai 1748; MC/ET/I/436
      contrat de mariage; Invalides (hôtel des); Sainte-Marguerite (rue); Saint-Etienne, Jean-Baptiste-Etienne de; Vedé, Marie-Geneviève; Vedé, Guillaume
    - Contrat de mariage entre Alexis Doctin, tailleur d'habits, rue Montmartre, et Marie-Thérèse Prevost, fille de Jean-Louis Prevost, maître tailleur d'habits, rue Saint-Honoré., 5 mai 1748; MC/ET/I/436
      contrat de mariage; Montmartre (rue); Saint-Honoré (rue); Doctin, Alexis; Prevost, Marie-Thérèse; Prevost, Jean-Louis; tailleur d'habits; tailleur d'habits
    - Inventaire après décès de Madeleine Labouré, rue des Boucheries, épouse de Guillaume Charlier, maître tailleur d'habits., 8 mai 1748; MC/ET/I/436
      inventaire après décès; Labouré, Madeleine; Charlier, Guillaume; tailleur d'habits
    - Testament d'Elisabeth Reine Pépingué, rue Saint-André-des-Arts, veuve d'Adrien Herbelin, procureur au Parlement., 9 mai 1748; MC/ET/I/436
      testament; Saint-André-des-Arts (rue); Pépingué, Elisabeth Reine; Herbelin, Adrien
    - Testament de Nicolas Embry, bourgeois de Paris, rue des Boucheries., 11 mai 1748; MC/ET/I/436
    - BELLIER (Nicolas) Maître Peintre. Rue Neuve Guillemain § Bail au profit de .., 14 mai 1748; MC/ET/I/436
      bail; Bellier, Nicolas
    - Contrat de mariage entre Jean-Pierre Barbier, soldat, hôtel royal des Invalides, et Catherine Ginet, veuve de Barthélémy Durand, habitant de Bourgoin, rue du Four., 16 mai 1748; MC/ET/I/436
      contrat de mariage; Invalides (hôtel des); Four (rue du); Barbier, Jean-Pierre; Ginet, Catherine; Durand, Barthélémy
    - Contrat de mariage entre François Mermilliot, maître d'école, rue de Sève, et Marie Catherine Ranviot, fille d'Antoine Ranviot, postillon chez monsieur l'envoyé du Danemark, rue de Sève., 17 mai 1748; MC/ET/I/436
      contrat de mariage; Sèvres (rue de); Mermilliot, François; Ranviot, Marie Catherine; Ranviot, Antoine; enseignant; conducteur de véhicules
    - Inventaire après décès de Jean-Baptiste Chevrier, maître chaudronnier, rue du Vieux-Colombier, à la requête de sa veuve Denise Delamare., 21 mai 1748; MC/ET/I/436
      inventaire après décès; Vieux-Colombier (rue du); Chevrier, Jean-Baptiste; Delamare, Denise; forgeron
    - Contrat de mariage entre Pierre Vauxmorin, gagne-denier, rue de la Planche, et Anne Sibille, fille de Jean Sibille, sergent de ville à Troyes, rue du Four., 27 mai 1748; MC/ET/I/436
      contrat de mariage; Planche (rue de la); Troyes (Aube); Four (rue du); Vauxmorin, Pierre; Sibille, Anne; Sibille, Jean; journalier
    - Contrat de mariage entre Jean Baptiste Linot, maître chandelier, rue du Sépulcre, et Jeanne Geneviève Giraud, fille de Louis Giraud, marchand mercier, rue du Sépulcre., 29 mai 1748; MC/ET/I/436
      contrat de mariage; Saint-Sépulcre (rue du); Linot, Jean Baptiste; Giraud, Jeanne Gneviève; Giraud, Louis; cirier; commerçant
    - CORDONNIER (Denis Nicolas) maître Serrurier Rue de Verneuil § Vente d'outil à -, 29 mai 1748; MC/ET/I/436
      acte de vente; Cordonnier, Denis Nicolas
    - Testament de François-Gédéon de Garsault, capitaine du haras du Roi, rue du Dauphin., 31 mai 1748; MC/ET/I/436
      testament; Dauphin (rue du); Garsault, François-Gédéon de
    - Contrat de mariage entre Médard Roussel, boucher, et Marguerite Redon, veuve de François Boucher, boucher, Vaugirard., 5 juin 1748; MC/ET/I/436
      contrat de mariage; Vaugirard (ancienne commune); Roussel, Médard; Redon, Marguerite; Boucher, François; boucher
    - Contrat de mariage entre Toussaints Ravot, garçon marchand de vins, au Marché Neuf, et Catherine Langlois, fille de Charles Langlois, façonneur de bas, rue du Plâtre., 7 juin 1748; MC/ET/I/436
      contrat de mariage; Neuf (marché); Plâtre (rue du); Ravot, Toussaints; Langlois, Catherine; Langlois, Charles; commerçant
    - Testament de Bonne-Judith Delopriac, rue du Bac, épouse de Louis-Hubert de Champagne, comte de Champagne., 9 juin 1748; MC/ET/I/436
      testament; Bac (rue du); Delopriac, Bonne-Judith; Champagne, Louis-Hubert de (comte de Champagne)
    - Contrat de mariage entre Louis Alexandre Maufra, maçon, Sceaux, et Jeanne Marguerite Alexandre Heurtault, fille de Jean Baptiste Heurtault, garçon de vaisselle chez la duchesse du Maine, Sceaux., 15 juin 1748; MC/ET/I/436
      contrat de mariage; Sceaux (Hauts-de-Seine); Maufra, Louis Alexandre; Heurtault, Jeanne Marguerite Alexandre; Heurtault, Jean Baptiste; Maine, (duchesse du); maçon
    - Contrat de mariage entre Alexis Bougeard, sieur de l'Etang, sergent au régiment des gardes françaises, rue Mouffetard, et Anne-Michelle Lavisse, veuve de Louis-Simon Wastier, maître chandelier, rue du Sépulcre., 17 juin 1748; MC/ET/I/436
      contrat de mariage; Mouffetard (rue); Saint-Sépulcre (rue du); Bougeard, Alexis; Lavisse, Anne-Michelle; Wastier, Louis-Simon; officier de la maison militaire du roi (Ancien Régime); cirier
    - DEBRÈ (Louis) Maître menuisier - Versailles. § Mariage du fils de .., 17 juin 1748; MC/ET/I/436
      contrat de mariage; Debrè, Louis
    - Contrat de mariage entre Delle Helle, valet de chambre de madame la princesse d'Epinay, rue Saint-Antoine, et Marie Catherine Thilleur, fille de Guillaume Thilleur, marchand grainier, rue des Saints-Pères., 18 juin 1748; MC/ET/I/436
      contrat de mariage; Saint-Antoine (rue); Saints-Pères (rue des); Helle, Delle; Epinay (princesse d'); Thilleur, Marie Catherine; Thilleur, Guillaume; employé de maison; commerçant; commerçant
    - Testament de Marie-Madeleine Camus, sur la rivière, à la descente de la rue des Saints-Pères, épouse de Guillaume Germain, maître serrurier., 20 juin 1748; MC/ET/I/436
      testament; Seine (cours d'eau); Camus, Marie-Madeleine; Germain, Guillaume; serrurier
    - GERMAIN (Guillaume) Maître Serrurier demeurant sur un bateau à la descente rue des Saint-Père § Testament de la femme de .., 20 juin 1748; MC/ET/I/436
      testament; Germain, Guillaume
    - Testament d'Eusèbe Vieuge, rue de Verneuil, femme de Joseph Rousset, cuisinier., 20 juin 1748; MC/ET/I/436
      testament; Verneuil (rue de); Vieuge, Eusèbe; Rousset, Joseph; cuisinier
    - Inventaire après décès de Charles de Bourges, bourgeois de Paris, Vitry-sur-Seine., 26 juin 1748; MC/ET/I/436
      inventaire après décès; Vitry-sur-Seine (Val-de-Marne); Bourges, Charles de
  - Minutes. 1748, juillet - 1748, septembre, juillet 1748 - septembre 1748; MC/ET/I/437
    - DELLEFOSSE (Aimé) Maître menuisier Rue Taranne. § Mise en apprentissage chez .., 2 juillet 1748; MC/ET/I/437
      contrat d'apprentissage; Dellefosse, Aimé
    - Menuisier (apprentissage de) § Mise en .. par Soleil (François), porteur de .. chaise de la Duchesse du Dame, de son fils pour 6 ans chez Dellefosse, menuisier, nourri, logé, chauffé, moyennant 300 livres., 2 juillet 1748; MC/ET/I/437
      contrat d'apprentissage; Soleil, François; Dellefosse, M.
    - Inventaire après décès de Marie-Louise Courtois, au Marché Neuf, à la requête de son époux Florent La Rousse, marchand fruitier oranger., 3 juillet 1748; MC/ET/I/437
      inventaire après décès; Neuf (marché); Courtois, Marie-Louise; La Rousse, Florent; commerçant
    - Contrat de mariage entre Pierre François Moreau, musicien, rue de la Lanterne, et Marie Catherine Sarrade, fille de Jacques Sarrade, chirurgien, à Vaugirard., 3 juillet 1748; MC/ET/I/437
      contrat de mariage; Lanterne (rue de la); Vaugirard (ancienne commune); Moreau, Pierre François; Sarrade, Marie Catherine; Sarrade, Jacques; musicien; chirurgien
    - Inventaire après décès de Marie-Françoise Gare, rue de Grenelle, à la requête de son époux Benoît Dassy, marchand de vin., 8 juillet 1748; MC/ET/I/437
      inventaire après décès; Grenelle (rue de); Gare, Marie-Françoise; Dassy, Benoît; commerçant
    - Girardin (Nicolas), maître peintre, rue Cassette § Obligation donnée par .., 10 juillet 1748; MC/ET/I/437
      obligation; Girardin, Nicolas
    - Contrat de mariage entre Pierre-Jacques Courtois, huissier priseur commissaire aux ventes au Châtelet, rue de la Vieille-Boucherie, et Marie-Claude Charlier, fille de Guillaume Charlier, maître marchand tailleur d'habits, rue des Boucheries., 14 juillet 1748; MC/ET/I/437
      contrat de mariage; Vieille-Boucherie (rue de la); Courtois, Pierre-Jacques; Charlier, Marie-Claude; Charlier, Guillaume; huissier de justice; commissaire-priseur; tailleur d'habits; commerçant
    - Testament de Marguerite Tripeau, au petit château de Sceaux, veuve de Laurent Dupuis, officier de S.A.S. monseigneur le duc du Maine., 17 juillet 1748; MC/ET/I/437
      testament; Tripeau, Marguerite; Dupuis, Laurent
    - Contrat de mariage entre Guillaume Charlier, maître et marchand tailleur d'habits, rue des Boucheries, et Catherine-Françoise Fournier, veuve de Jean-Baptiste Ducoudray-Leperche, maître en faits d'armes de l'académie, rue Mazarine., 20 juillet 1748; MC/ET/I/437
      contrat de mariage; Mazarine (rue); Charlier, Guillaume; Fournier, Catherine-Françoise; Ducoudray-Leperche, Jean-Baptiste; tailleur d'habits
    - Contrat de mariage entre Philippe Lefèbvre, second président honoraire du bureau des finances de la généralité de Rouen, censeur royal et ancien conseiller de la cour des aides, rue Neuve Saint-Eustache, et Marie Madeleine Plastrier, fille de Claude Plastrier, ancien directeur des affaires du roi, rue du Petit-Carreau., 24 juillet 1748; MC/ET/I/437
      contrat de mariage; Neuve-Saint-Eustache (rue); Petits-Carreaux (rue des); Lefèbvre, Philippe; Plastrier, Marie Madeleine; Plastrier, Claude
    - Testament de Catherine Denise Rozeau, rue du Four, veuve de Jean Michel Steimbrener, marchand de bière., 24 juillet 1748; MC/ET/I/437
      testament; Four (rue du); Rozeau, Catherine-Denise; Steimbrener, Jean-Michel; commerçant
    - Partage de Charles Dauré, conseiller du Roi et son Procureur, honoraire au bureau des finances de Soissons, et sa femme Marie-Anne Morant., 25 juillet 1748; MC/ET/I/437
      partage; Soissons (Aisne); Dauré, Charles; Morant, Marie-Anne
    - Inventaire après décès de Léonard Colas, maître cordonnier, rue du Vieux-Colombier, à la requête de sa veuve Marie-Geneviève Durand., 1er août 1748; MC/ET/I/437
      inventaire après décès; Vieux-Colombier (rue du); Colas, Léonard; Durand, Marie-Geneviève; cordonnier
    - Inventaire après décès d'Etienne Marchand, postillon, rue du Bac, époux d'Anne Elisabeth Hennequin., 6 août 1748; MC/ET/I/437
      inventaire après décès; Bac (rue du); Marchand, Etienne; Hennequin, Anne Elisabeth; conducteur de véhicules
    - CAILLON (Jean) Maître menuisier Rue des Vieilles Tuileries § Obligations .., 6 août 1748; MC/ET/I/437
    - Contrat de mariage entre Louis Dutacque, domestique, rue du Cherche-Midi, et Anne-Elisabeth Hennequin, veuve de Etienne Marchand, postillon, grande rue du Bac., 7 août 1748; MC/ET/I/437
      contrat de mariage; Cherche-Midi (rue du); Bac (rue du); Dutacque, Louis; Hennequin, Anne-Elisabeth; Marchand, Etienne; employé de maison; conducteur de véhicules